# 拟 A 股 IPO 公司要比照上市公司适用新准则吗

提问人：JonSnow1995 时间：2019-03-25 11:53:08
拟 A股IPO 公司需要比照上市公司要求， 2019 年起适用新金融工具准则，2020 年起适用新收入准则吗

回答人：chenyiwei
虽无明确规定，但建议采用这种方式，确保日后上市后在新准则的适用方面与相应类别的上市公司保持一致。